【裁判字號】    98,訴,606
【裁判日期】    980507
【裁判案由】    毒品危害防制條例
【裁判全文】
臺灣臺北地方法院刑事判決               98年度訴字第606號
公  訴  人  臺灣臺北地方法院檢察署檢察官
被      告  甲○○
上列被告因毒品危害防制條例案件，經檢察官提起公訴（98年度
毒偵字第455號），於本院準備程序進行中，被告先就被訴事實
為有罪之陳述，經合議庭裁定由受命法官獨任進行簡式審判程序
，判決如下：
    主  文
甲○○施用第一級毒品，累犯，處有期徒刑捌月；又施用第二級
毒品，累犯，處有期徒刑柒月，扣案之安非他命吸食器壹組沒收
。應執行有期徒刑壹年壹月，扣案之安非他命吸食器壹組沒收。
    事  實
一、甲○○於民國（下同）90年間因施用毒品案件，經依本院以
    90年度毒聲字第1439號裁定執行觀察、勒戒後，認有繼續施
    用毒品之傾向，依本院90年度毒聲字第1643號裁定執行強制
    戒治，嗣經本院以91年度毒聲字第161號裁定停止戒治，所
    餘戒治期間付保護管束，於91年3月5日出所，惟又經本院以
    91年度毒聲字第1337號裁定撤銷停止戒治，於93年7月23 日
    入所接續執行強制戒治，於93年12月10日執行完畢，經臺灣
    臺北地方法院檢察署檢察官於94年1月5日以94年度戒毒偵字
    第6號為不起訴處分確定；嗣於95、96年間因竊盜、詐欺及
    多次施用毒品等案件，經法院判處徒刑確定，於96年5月8日
    入監執行，97年7月4日縮短刑期假釋出監，並付保護管束，
    迄同年11月23日保護管束期滿執行完畢。詎仍不知悔改，基
    於施用第一級毒品、第二級毒品之犯意，於98年1月21日下
    午，在臺北市○○區○○路25巷36弄4號6樓旅社房間內，施
    用第一級毒品海洛因、甲基安非他命各1次。嗣於98年1月21
    日16時許，為警接獲線報於上址盤查，經其自願同意接受搜
    索，當場扣得安非他命吸食器1組，復採其尿液送驗，呈鴉
    片類、安非他命類陽性反應，始悉上情。
二、案經臺北市政府警察局內湖分局報請臺灣臺北地方法院檢察
    署檢察官偵查起訴，於本院準備程序進行中，甲○○先就被
    訴事實為有罪之陳述，經合議庭裁定由受命法官獨任進行簡
    式審判程序。
    理  由
壹、程序部分：
一、本件被告甲○○所犯之罪，其法定刑為7年以下有期徒刑，
    且非死刑、無期徒刑或最輕本刑有期徒刑3年以上之罪，亦
    非高等法院管轄第一審案件，且於準備程序進行中，被告先
    就被訴事實為有罪之陳述，經告知被告簡式審判程序之旨，
    並聽取檢察官、被告之意見後，本院合議庭裁定由受命法官
    進行簡式審判程序，是本件之證據調查，依刑事訴訟法第
    273條之2規定，不受同法第159條第1項、第161條之2、第
    161條之3、第163條之1及第164條至第170條規定之限制，合
    先敘明。
二、被告於警、偵訊之供述，非出於強暴、脅迫、利誘、詐欺、
    疲勞訊問、違法羈押或其他不正方法取得，依刑事訴訟法第
    156條第1項、第158條之2得採為證據。
三、後列非供述證據，均非違法取得之證據，且或係從事業務之
    人於業務上製作之證明文書、記錄文書，核無顯不可信情況
    ，故依同法第158條之4反面解釋、第159條之4第2款得為證
    據；又本院認定事實所引用之下列毒品鑑定書，乃依法定程
    序所為之鑑定，且被告及辯護人對於證據能力均表示無意見
    ，自均有證據能力。
貳、實體部分：
一、上開事實，業據被告於本院98年4月23日之準備及審理程序
    中坦承不諱，且被告為警查獲後，經採集其尿液送以氣相層
    析質譜法鑑定結果，呈安非他命（濃度：1030ng/ml）、甲
    基安非他命（濃度：9240ng/ml）、嗎啡（濃度：18240ng/
    ml）及可待因（濃度：2490ng/ml）陽性反應一情，有台灣
    尖端先進生技醫藥股份有限公司98年2月6日濫用藥物檢驗報
    告（尿液檢體編號：026957號）1紙在卷可按，復有扣案之
    安非他命吸食器1組可佐，堪認被告之自白確與事實相符，
    其於前揭時、地施用第一、二級毒品之犯行，洵堪認定。
二、核被告所為，係犯毒品危害防制條例第10條第1項之施用第
    一級毒品罪及同條第2項之施用第二級毒品罪。其持有第一
    級毒品海洛因及第二級毒品甲基安非他命之低度行為，各為
    施用第一、二級毒品之高度行為所吸收，不另論罪。被告所
    犯上開2罪，犯意個別，罪名不同，自應分論併罰。又查被
    告有如事實欄所示之前科執行情形，有臺灣高等法院被告前
    案紀錄表1份可按，被告於5年內故意再犯本件最重本刑為有
    期徒刑以上之罪，為累犯，應依刑法第47條第1項之規定各
    加重其刑。爰審酌被告犯後雖於本院審理中坦承犯行，態度
    尚可，然前已有多次施用毒品之前案紀錄，仍未能戒除毒癮
    復行施用，暨被告其他素行、生活狀況、犯罪情節等一切情
    狀，分別量處如主文所示之刑，並定其應執行之刑。又扣案
    安非他命吸食器1組，為被告所有，業據其供述甚詳，雖非
    專供其施用毒品之器具，但仍係供其犯罪所用之物，是依刑
    法第38條第1項第2款併予宣告沒收如主文所示。
三、再被告此次為警採集尿液，經台灣尖端先進生技醫藥股份有
    限公司檢驗結果，安非他命、甲基安非他命均呈陽性反應，
    此有該公司濫用藥物尿液檢驗報告在卷可稽；查施用安非他
    命後，其尿液不致檢出甲基安非他命陽性反應，而施用甲基
    安非他命後，其尿液可檢出甲基安非他命和其代謝物安非他
    命成分，此有行政院衛生署管制藥品管理局93年11月2日管
    檢字第0930010499號函可按，是被告尿液經檢驗出甲基安非
    他命陽性部分，係被告施用甲基安非他命所致，而檢驗出安
    非他命陽性部分，雖施用甲基安非他命、安非他命均可檢驗
    出安非他命陽性反應，但如前所述，本件已可認定被告確有
    施用甲基安非他命犯行，且卷內並無其他積極證據證明被告
    另有施用安非他命犯行，參諸國內幾乎都係濫用甲基安非他
    命者，鮮有濫用安非他命者（遲至89年5月間國內方出現第1
    次在錠劑中檢驗出安非他命，而非甲基安非他命之案例），
    依證據裁判原則，應認前開安非他命陽性反應，仍係被告施
    用甲基安非他命後經代謝作用所致，附此敘明。
參、據上論斷，應依刑事訴訟法第273條之1第1項、第299條第1
    項前段，毒品危害防制條例第10條第1項、第2項，刑法第11
    條、第47條第1項、第51條第5款、第38條第1項第2款，判決
    如主文。
本案經檢察官李濠松到庭執行職務。
中    華    民    國    98    年    5     月    7     日
                  刑事第十二庭  法  官  曾正龍
以上正本證明與原本無異。
如不服本判決應於收受送達後10日內向本院提出上訴書狀，並應
敘述具體理由；其未敘述上訴理由者，應於上訴期間屆滿後20日
內向本院補提理由書（均須按他造當事人之人數附繕本）「切勿
逕送上級法院」。
                                書記官  彭自青
中    華    民    國    98    年    5     月    7     日
附錄本案論罪科刑法條全文：
毒品危害防制條例第10條
施用第一級毒品者，處6月以上5年以下有期徒刑。
施用第二級毒品者，處3年以下有期徒刑。


司法院資訊處製作；財團法人民間司法改革基金會備份。
